臺灣高等法院臺中分院刑事判決　　　　　　　　　　九十三年度上訴字第四四九號
　　上　訴　人
　　即　被　告　丙○○
　　選任辯護人　林文成　律師
　　　　　　　　張志新
右上訴人因違反槍砲彈藥刀械管制條例案件，不服臺灣彰化地方法院九十二年度訴字
第一四六三號中華民國九十三年二月十七日第一審判決（起訴案號：臺灣彰化地方法
院檢察署九十二年度偵字第五二六九號），提起上訴，本院判決如左：
      主  文
上訴駁回。
      事  實
一、丙○○明知制式手槍、子彈分別為槍砲彈藥刀械管制條例第四條第一項第一款、
    第二款所稱之槍砲、彈藥，非經中央主管機關內政部之許可，不得寄藏，竟於民
    國八十九年七月初某日，在臺中市○○路與四川路口處，受姓名、年籍不詳，綽
    號「阿狗」之成年男子之委託，竟基於寄藏之犯意，收受由「阿狗」交付，美國
    ＳＭＩＴＨ＆ＷＥＳＳＯＮ廠製ＳＷ９Ｆ型口徑９ｍｍ之制式半自動手槍一枝（
    槍枝管制編號00000000000號），及口徑九ｍｍ之制式子彈十三顆，
    且自該時起即未經許可持有上開槍、彈，並將之藏置於臺中市○○路二六八巷四
    十一號前倒塌之空屋（門牌號碼為臺中市○○路二六八巷三十號）內。迄於九十
    二年六月二十日零時許，適孫運進（另經檢察官為不起訴處分）因需用第一級毒
    品海洛因，邀集丙○○（綽號小四）、王智華、王秀娥（後二人另經檢察官為不
    起訴處分）三人，欲前往彰化縣向乙○○調貨，丙○○為求防身即逕自前往上開
    藏放地點取出前開槍、彈後，隨孫運進等人搭乘王智華所駕駛之自用小客車，至
    蔡聰賢所經營位於彰化縣埔心鄉○○村○○路二十三號之「蔡頭檳榔攤」找乙○
    ○，於同日凌晨一時許到達後，王智華與王秀娥二人留在車內等待，孫運進則與
    丙○○進入上開檳榔攤內之房間，孫運進要求乙○○取出第一級毒品海洛因供其
    試用，惟乙○○所攜帶之海洛因數量僅足供己施用，而拒絕孫運進之要求，雙方
    遂發生爭吵，丙○○在旁見狀，竟取出孫運進等人所不知情，而由其預藏在腰際
    間之手槍毆打乙○○頭部，乙○○旋即趨前欲搶下丙○○手中之手槍，雙方拉扯
    中，丙○○竟誤扣扳機擊發子彈一顆，致傷及乙○○左大腿（傷害部分，業據乙
    ○○撤回告訴，並經檢察官另為不起訴處分），孫運進及丙○○見乙○○左大腿
    受傷，二人因害怕，由丙○○拾起彈殼後，立即奪門而出。嗣經乙○○前往醫院
    救治，由醫護人員報警處理後，經警循線於九十二年六月二十七日上午七時五十
    分許，在臺中市北屯區○○○街查獲丙○○，其並於同日下午三時五十分許，帶
    同警員在臺中市○○路二六八巷四十一號前倒塌之空屋內，起獲上開手槍及制式
    子彈十二顆。
      理  由
一、訊據被告丙○○對於右揭犯罪事實坦承不諱，核與被害人乙○○於警詢、偵查中
    證述當時係由被告丙○○持有前揭槍、彈之情節相符，且扣案之槍、彈經送請內
    政部警政署刑事警察局鑑定結果認：I送驗制式手槍一枝（槍枝管制編號000
    00000000號）係美國ＳＭＩＴＨ＆ＷＥＳＳＯＮ廠製ＳＷ９Ｆ型口徑９
    ｍｍ之制式半自動手槍，機械性能良好，可擊發口徑９ｍｍ制式子彈，認具殺傷
    力；II子彈十二顆（試射七顆）均係口徑九ｍｍ之制式子彈，均具殺傷力等情，
    有該局九十二年八月十八日刑鑑字第○九二○一二二六二四號鑑驗通知書在卷可
    稽。此外，復有上開制式手槍一枝、制式子彈五顆（其餘七顆因已送驗試射而耗
    損）扣案足證，顯見被告上開自白，核與事實相符。本案事證明確，被告之犯行
    ，堪予認定。
二、按寄藏與持有，均係將物置於自己實力支配之下，僅寄藏必先有他人之持有行為
    ，而後始為之受寄代藏而已，故寄藏之受人委託代為保管，其保管之本身，亦屬
    持有，不過，此之持有係受寄之當然結果（最高法院七十四年臺上字第三四００
    號判例可資參照）。本件被告丙○○受綽號「阿狗」之成年男子委託，為之保管
    制式手槍一枝、制式子彈十三顆，非為自己而持有，法律上自宜僅就寄藏行為為
    包括之評價，不應另就持有予以論罪。故核被告寄藏上開槍、彈之行為，係犯槍
    砲彈藥刀械管制條例第七條第四項未經許可寄藏手槍罪，及同條例第十二條第四
    項之未經許可寄藏子彈罪。被告一行為同時寄藏制式手槍及子彈，觸犯槍砲彈藥
    刀械管制條例第七條第四項之罪及同條例第十二條第四項之罪，為想像競合犯，
    應從一重之未經許可寄藏手槍罪處斷。另選任辯護人於原審時雖為被告辯護稱：
    被告於偵查、審判中自白，並供述所持有之制式槍、彈來源為綽號「阿狗」之男
    子，而該男子亦經被告指認係本名「張煌典」之人，故此部份被告所為應依槍砲
    彈藥刀械管制條例第十八條第四項前段之規定減輕其刑；惟按「犯本條例之罪，
    於偵查或審判中自白，並供述全部槍砲、彈藥、刀械之來源及去向，因而查獲或
    因而防止重大危害治安事件之發生者，減輕或免除其刑」槍砲彈藥刀械管制條例
    第十八條第四項前段固定有明文，然此處規定自白之情形，必須於偵查或審判中
    自白，並供述全部槍械、彈藥之來源及去向，因而查獲或因而防止重大危害治安
    事件之發生者，始能減免其刑，則此處既謂「並」供述全部槍砲、彈藥、刀械之
    來源「及」「去向」，自係指已將槍械、彈藥移轉與他人持有之情形而言，不包
    括仍為自己持有之情形在內，此觀同條第一項後段係指已移轉他人持有之情形始
    有「去向」可明（最高法院九十年度台上字第三五六一號刑事判決參照），則本
    件縱認辯護人所辯因被告自白因而查獲張煌典乙節可採，然本案查獲之制式槍、
    彈既仍係在被告丙○○持有中，依前開說明，則尚無槍砲彈藥刀械管制條例第十
    八條第四項減輕或免除其刑之適用，附此敘明。
三、原審因而適用刑事訴訟法第二百九十九條第一項前段，槍砲彈藥刀械管制條例第
    七條第四項、第十二條第四項，刑法第十一條前段、第五十五條、第四十二條第
二項、第三十八條第一項第一款，罰金罰鍰提高標準條例第二條等規定，並審酌
    槍、彈氾濫之情形將影響社會之治安，被告明知寄藏手槍及子彈係違法行為，竟
    仍代他人寄藏制式手槍及子彈，惡性非輕，被告犯罪後坦承犯行，尚知悔悟等一
    切情狀，量處有期徒刑五年四月，併科罰金新臺幣十萬元，除依法諭知罰金部分
    易服勞役之折算標準外，並就扣案之美國ＳＭＩＴＨ＆ＷＥＳＳＯＮ廠製ＳＷ９
    Ｆ型口徑９ｍｍ制式半自動手槍一枝（槍枝管制編號00000000000號
    ），及鑑定剩餘之口徑９ｍｍ制式子彈五顆宣告沒收，其認事用法核無違誤。被
    告上訴認量刑太重，並以家中尚有幼子有待撫育請求從輕量刑，然查：I依本件
    被告寄藏槍彈且於發生爭執時，竟取出預藏槍彈毆打乙○○，進而因拉扯而誤觸
    板機而傷害乙○○，其犯罪情狀，無顯可憫恕之情形，應無刑法第五十九條適用
    甚明。II本罪之法定刑為十五年以下，五年以上有期徒刑，應併科新台幣一千萬
    元以上罰金，原審僅量處有期徒刑五年四月，併科罰金十萬元，其量刑無過重情
    形亦甚為明顯，本件上訴為無理由，應予駁回。
四、據上論斷，應依刑事訴訟法第三百六十八條，判決如主文。
本案經檢察官甲○○到庭執行職務。
中      華      民      國     九十三    年     四     月    二十八     日
                                   臺灣高等法院臺中分院刑事第四庭
                                         審判長法  官  洪  耀  宗
                                               法　官  江  德  千
                                               法  官  劉  登  俊
右正本證明與原本無異。
如不服本判決應於收受送達後十日內向本院提出上訴書狀，其未敘述上訴之理由者並
得於提起上訴後十日內向本院補提理由書（均須按他造當事人之人數附繕本）。
                                               書記官  鄧　智　惠
中     華     民     國     九十三     年      四      月    二十九     日
                                                              　　　　　Ｆ
